CURRICULUM VITAE

DATOS PERSONALES:

Nombres y Apellidos: Mirella Hilda Mallqui Vidarte

Edad : 28 años
 DNI : 70690265
 CMP : 089991
 Teléfono : 964337051

E-mail : mirella.hilda.mallqui@gmail.com
 Dirección : Avenida San Felipe 530- Jesús María

• Fecha de nacimiento : 24/06/1996

PERFIL PROFESIONAL

Ante usted me presento y expongo lo siguiente:

Médico Cirujano egresada de la Universidad Ricardo Palma y residente de 3er año de pediatría del INSN-Breña. La experiencia obtenida durante estos años en hospitales y centros de salud; y el contacto permanente con pacientes, en esta última etapa pediátricos, me ha permitido desarrollar no solo habilidades académico-asistenciales, sino también ser una profesional con aptitudes que me permiten laborar profesionalmente y en equipo, en base de responsabilidad, comunicación, organización e integridad.

FORMACIÓN ACADÉMICA:

2013-2019 UNIVERSIDAD RICARDO PALMA (URP)

(Médico cirujano) CMP: 89991

- 2019 HOSPITAL NACIONAL DOS DE MAYO (Internado médico)
- 2020 UNIVERSIDAD CIENTÍFICA DEL SUR (Auditoría médica) RNA: A12237
- 2021-2024 UNIVERSIDAD NACIONAL FEDERICO VILLARREAL (UNFV) (Especialidad de Pediatría)

EXPERIENCIA LABORAL:

• Julio 2020 - Abril 2021

Médico Cirujano SERUMS Puesto de Salud Santo Toribio de Mogrovejo-Huánuco

• Julio 2020 – Abril 2021

Jefa de Puesto de Salud Santo Toribio de Mogrovejo- Huánuco

• Enero 2021 - Marzo 2021

Médico Cirujano Centro de Salud Acomayo - Huánuco

• Julio 2021 – Actualidad

Médico residente de Pediatría Instituto Nacional de Salud del Niño

• Julio 2024 – Agosto 2024

Médico Pediatra CAR ESPERANZA - INABIF

PRINCIPALES ACTIVIDADES:

- Atención hospitalaria en Pediatría
- Atención ambulatoria en Pediatría
- Guardias en servicios de emergencia, hospitalización y UCI Pediátrica

CURSOS Y CONGRESOS:

- Curso de Inyectables y Primeros auxilios (2015)
- Curso de Salud Mental en tiempos de COVID (2020)
- I Curso Internacional Virtual de Infectología y Enfermedades Tropicales en Pediatría "Dra. Julia Imelda Lindo Coz de Soriano (2021)
- 5to Curso de Pediatría AMERINSN (2022)
- VII Simposio de inmunodermatología (2023)
- 6to Curso de Pediatría AMERINSN (2023)
- Curso Avances de la Pediatría INSN (2023)
- Curso Pediatrics Advanced Life Support (PALS) American Heart Association (Marzo 2024)
- 7mo Curso de Pediatría AMERINSN (2024)
- Curso Taller de Nutrición en los primeros 2 años de vida (2024)

RECONOCIMIENTOS:

 Primer puesto de honor en la carrera de Medicina Humana en el semestre 2018-II (URP-2018)

IDIOMAS:

- Español: Lengua Materna
- Inglés: Nivel de Inglés intermedio (Universidad Ricardo Palma)
- Portugués: Nivel Avanzado (Centro Cultural de la Lengua Portuguesa)

REFERENCIAS:

- Dr. Omar Galdos Zegarra (Jefe del Servicio de Medicina C INSN- Breña) Celular: 991663316
- Dr. Jaime Atauqui Cuellar (Jefe de Emergencias Internas INSN Breña) Celular: 950202009
- Dra. Liliana Rebolledo Diminich (Médico Asistente de Medicina C INSN Breña)
 Celular: 987749630
- Dr. Jhon Ortiz Peceros (Médico Asistente Emergencias Internas INSN Breña)
 Celular: 987417718
- Dr. Sergio Vargas Carrillo (Médico Neumólogo Pediatra) Celular: 966300479
- Dr. Noé Atamari Anahui (Médico Asistente Servicio de Emergencia INSN Breña)
 Celular: 984140761
- Dra. Claudia Peña Coello (Médico Asistente Servicio Medicina C INSN Breña)
 Celular: 964224605